---
output: github_document
---

<!-- README.md is generated from README.Rmd. Please edit that file -->

```{r, include = FALSE}
knitr::opts_chunk$set(
  collapse = TRUE,
  comment = "#>"
)
```

# Autocorrelação Espacial e Aprendizado de máquina

*Laís de Souza Teixeira & Alan Rodrigo Panosso* 


```{r,message=FALSE,warning=FALSE,error=FALSE}
# devtools::install_github("Envirometrix/plotKML")
# devtools::install_github("Envirometrix/landmap")
library(tidyverse)
library(sp)
library(geobr)
library(skimr)
library(geoR)
library(raster)
library(ranger)
library(GSIF)
library(patchwork)
```

### definindo a função para estatística descritiva
```{r}
estat_desc <- function(x){
  x <- na.omit(x); n <- length(x)
  m <- mean(x); md <- median(x)
  dp<- sd(x); cv <- 100*dp/m
  menor <- min(x)
  maior <- max(x)
  q1 <- quantile(x,.25)
  q3 <- quantile(x,.75)
  ass <- agricolae::skewness(x)
  curt <- agricolae::kurtosis(x)
  
  c(N = round(n), 
    Média = m, 
    Mediana = md,
    Desv_Pad = round(dp,4),
    CV = cv,
    Minimo = menor,
    Q1 = q1,
    Q3 = q3,
    Maximo = maior,
    Assimetria = ass,
    Curtose = curt
    )
}
```

## Função pra fazer o qqplot utilizando o ggplot2

```{r}
gg_qq_empirical <- function(a, b, quantiles = seq(0, 1, 0.01))
{
  a_lab <- deparse(substitute(a))
  if(missing(b)) {
    b <- rnorm(length(a), mean(a), sd(a))
    b_lab <- "normal distribution"
  }
  else b_lab <- deparse(substitute(b))
  
  ggplot(mapping = aes(x = quantile(a, quantiles), 
                       y = quantile(b, quantiles))) + 
    geom_point() +
    geom_abline(aes(slope = 1, intercept = 0), linetype = 2) +
    labs(x = paste("quantis de", deparse(substitute(a))), 
         y = paste("quantis de", deparse(substitute(b)))#,
         #title = paste(a_lab, "vs.", b_lab)
         )+
    xlim(0,max(a,b))+ylim(0,max(a,b))
}
FCO2 <- da.grid.filtrado$FCO2
FCO2_rfd <- da.grid.filtrado$FCO2_rfd
FCO2_ok <- da.grid.filtrado$FCO2_ok
FCO2_ok2 <- da.grid.filtrado$FCO2_ok2
```


# Entrada de dados
```{r}
dados <- read_rds("../data/dados_lais.rds")
```

# Dados

```{r}
data_input <- "2015-10-02"
dados %>% pull(data) %>% unique()
da <- dados %>%  filter(data == data_input) %>%  
  mutate(FCO2 = ifelse(FCO2 <0, mean(FCO2),FCO2) ) %>%  
  dplyr::select(x,y,FCO2)
```

## Ajustando o modelo


```{r}
da$FCO2[is.na(da$FCO2)] <- mean(da$FCO2,na.rm=TRUE)
da$FCO2[da$FCO2>=15] <- mean(da$FCO2,na.rm=TRUE)
fco2.geo <- as.geodata(da[c("x","y","FCO2")])
ini.v <- c(var(log1p(fco2.geo$data)),500)
fco2.vgm <- likfit(fco2.geo, lambda=0, ini=ini.v, cov.model=
"exponential")
######
fco2_aux <- da[c("x","y","FCO2")]
sp::coordinates(fco2_aux)=~x+y  
form_fco2<-FCO2~1
vari_beta <- gstat::variogram(form_fco2, data=fco2_aux)
m_beta <- gstat::fit.variogram(vari_beta,fit.method = 7,
                               gstat::vgm(1, "Sph", 8, 1))
```


```{r}
dis <- 1 #resolução da malha
da.grid <- expand.grid(x=seq(min(da$x),max(da$x),dis), y=seq(min(da$y),max(da$y),dis))
da.grid$part.a<-0
locs <- as.geodata(da.grid)$coords
da.grid <- SpatialPointsDataFrame(da[1:2],da)
fco2.ok <- krige.conv(fco2.geo, locations=locs, krige=krige.control
(obj.m=fco2.vgm))


x<-fco2_aux$x
y<-fco2_aux$y
dis <-1 #Distância entre pontos
grid <- expand.grid(X=seq(min(x),max(x),dis), Y=seq(min(y),max(y),dis))
sp::gridded(grid) = ~ X + Y
ko_beta<-gstat::krige(formula=form_fco2, fco2_aux, grid, model=m_beta, 
    block=c(1,1),
    nsim=0,
    na.action=na.pass,
    debug.level=-1,  
    )
fco2.ok2<-ko_beta$var1.pred
```



## Buffer distance
which derives a gridded map for each observation point. The spatial prediction model is defined as:

```{r}
dis <- 1 #resolução da malha = a dis anterior
da.grid <- expand.grid(x=seq(min(da$x),max(da$x),dis), y=seq(min(da$y),max(da$y),dis))
da.grid$part.a<-0
grid.dist0 <- GSIF::buffer.dist(
  SpatialPointsDataFrame(da[1:2],da),  
  SpatialPixelsDataFrame(points = da.grid[c("x", "y")], data = da.grid)[1],
  as.factor(1:nrow(da))
)
```


```{r}
dn0 <- paste(names(grid.dist0), collapse="+")
fm0 <- as.formula(paste("FCO2 ~ ", dn0)) #se mudar a viariavél, tem que mudar aqui tbm
```


which means that the target variable is a function of 155 covariates. Next, we overlay points and covariates to create a regression matrix, so that we can tune and fit a ranger model, and generate predictions:

```{r}
ov.fco2 <- over(SpatialPointsDataFrame(da[1:2],da), grid.dist0)
rm.fco2 <- cbind(da["FCO2"], ov.fco2)
m.fco2 <- ranger(fm0, rm.fco2, quantreg=TRUE, num.trees=1500, 
                 mtry = 50,
                 min.node.size = 5)
m.fco2
```


```{r}
fco2.rfd <- predict(m.fco2, grid.dist0@data)
#str(fco2.rfd) #Prediçao dos dados RF
```


```{r}
da.grid$FCO2_rfd = fco2.rfd$predictions
da.grid$FCO2_ok = fco2.ok$predict
da.grid$FCO2_ok2 = fco2.ok2 
#meuse.grid$zinc_rfd_range = (zinc.rfd[,3]-zinc.rfd[,1])/2
cor.test(da.grid$FCO2_rfd,da.grid$FCO2_ok) 
cor.test(da.grid$FCO2_rfd,da.grid$FCO2_ok2) 
# rodar 2017 sempre no Ok2 / utilizar o maior cor
```

```{r}
as.tibble(da.grid) %>%  
  ggplot(aes(x=x,y=y)) +
  geom_tile(aes(fill = FCO2_ok2)) +
  ggplot2::scale_fill_gradient(low = "yellow", high = "blue") +
  ggplot2::coord_equal()
```


```{r}
as.tibble(da.grid) %>% 
  ggplot(aes(x=x,y=y)) +
  geom_tile(aes(fill = FCO2_rfd)) +
  ggplot2::scale_fill_gradient(low = "yellow", high = "blue") +
  ggplot2::coord_equal()
```





# Estatísticas descitivas para gerar a primeira tabela

```{r}
da.grid$FCO2 <- c(da$FCO2,rep(NA, nrow(da.grid) -nrow(da) ))
d_aux <- da.grid[,c(7,4:6)]
aux <- apply(d_aux,2,estat_desc)
tab_est_desc<-data.frame(estatistica = rownames(aux),Data = data_input,aux)
writexl::write_xlsx(tab_est_desc,paste0("EstDesc_",data_input,".xlsx"))
```

# QQ plot para comparar com o original

```{r}
lista_coord <-paste0(da$x,"-",da$y)
da.grid.filtrado <- da.grid %>% 
  mutate(coord = paste0(x,"-",y)) %>% 
  dplyr::filter(coord %in% lista_coord)

if(sum(!da.grid.filtrado$x == da$x)+
   sum(!da.grid.filtrado$y == da$y) == 0){
  da.grid.filtrado$FCO2 <- da$FCO2
}else{
  da.grid.filtrado <- da.grid.filtrado %>% 
    dplyr::arrange(x,y)
  da <- da %>% 
    dplyr::arrange(x,y)
  if(sum(!da.grid.filtrado$x == da$x)+
     sum(!da.grid.filtrado$y == da$y) == 0){
    da.grid.filtrado$FCO2 <- da$FCO2}
}
```

```{r}
cor(da.grid.filtrado[,4:7])
```





```{r}
qq <- gg_qq_empirical(FCO2_rfd, FCO2)
qq <- qq + theme_light() + coord_equal()

hists <- da.grid.filtrado %>% 
  ggplot(aes(x=FCO2, y= ..density..)) +
  geom_histogram(bins=20,color="black",alpha=.0) +
  geom_histogram(aes(x=FCO2_rfd),color="red",alpha=.0,bins=20)+
  theme_classic()


hists1 <- da.grid.filtrado %>% 
  ggplot(aes(x=FCO2, y= ..density..)) +
  geom_histogram(bins=20,color="white",alpha=.0) +
  geom_histogram(aes(x=FCO2_rfd),color="red",alpha=.0,bins=20)+
  theme_classic()+
  labs(x="FCO2_rfd", y="densidade de freqência")


hists2 <- da.grid.filtrado %>% 
  ggplot(aes(x=FCO2_rfd, y= ..density..)) +
  geom_histogram(bins=20,color="white",alpha=.0) +
  geom_histogram(aes(x=FCO2),color="black",alpha=.0,bins=20)+
  theme_classic()+
  labs(x="FCO2", y="densidade de freqência")

qq | (hists1/hists2)
```

```{r}
qq <- gg_qq_empirical(FCO2_ok, FCO2)
qq <- qq + theme_light() + coord_equal() 

hists <- da.grid.filtrado %>% 
  ggplot(aes(x=FCO2, y= ..density..)) +
  geom_histogram(bins=20,color="black",alpha=.0) +
  geom_histogram(aes(x=FCO2_ok),color="red",alpha=.0,bins=20)+
  theme_classic()


hists1 <- da.grid.filtrado %>% 
  ggplot(aes(x=FCO2, y= ..density..)) +
  geom_histogram(bins=20,color="white",alpha=.0) +
  geom_histogram(aes(x=FCO2_ok),color="red",alpha=.0,bins=20)+
  theme_classic()+
  labs(x="FCO2_ok", y="densidade de freqência")


hists2 <- da.grid.filtrado %>% 
  ggplot(aes(x=FCO2_ok, y= ..density..)) +
  geom_histogram(bins=20,color="white",alpha=.0) +
  geom_histogram(aes(x=FCO2),color="black",alpha=.0,bins=20)+
  theme_classic()+
  labs(x="FCO2", y="densidade de freqência")

qq | (hists1/hists2)
```

```{r}
qq <- gg_qq_empirical(FCO2_ok2, FCO2)
qq <- qq + theme_light() + coord_equal() 

hists <- da.grid.filtrado %>% 
  ggplot(aes(x=FCO2, y= ..density..)) +
  geom_histogram(bins=20,color="black",alpha=.0) +
  geom_histogram(aes(x=FCO2_ok2),color="red",alpha=.0,bins=20)+
  theme_classic()


hists1 <- da.grid.filtrado %>% 
  ggplot(aes(x=FCO2, y= ..density..)) +
  geom_histogram(bins=20,color="white",alpha=.0) +
  geom_histogram(aes(x=FCO2_ok2),color="red",alpha=.0,bins=20)+
  theme_classic()+
  labs(x="FCO2_ok2", y="densidade de freqência")


hists2 <- da.grid.filtrado %>% 
  ggplot(aes(x=FCO2_ok2, y= ..density..)) +
  geom_histogram(bins=20,color="white",alpha=.0) +
  geom_histogram(aes(x=FCO2),color="black",alpha=.0,bins=20)+
  theme_classic()+
  labs(x="FCO2", y="densidade de freqência")

qq | (hists1/hists2)
```
